# 请教陈版：关于IPO事项

提问人：一筐猪out 时间：2020-09-26 12:33:05
问题 1 ：IPO公司有两家联营企业，联营企业还未营业，仅发生费用。按照权益法计算对联营企业的投资收益是负数，请教陈版：对联营企业的投资收益是否当做经常性损益（出于谨慎性考虑）？如果某家联营企业本年清算注销，对其的投资收益是否当做非经？
问题 2 ：某公司调整股改以前的数据（涉及金额较大），是否需要重新出具股改验资报告，还是可以在IPO申报时出具验资复核报告（报告里说明股改验资数据有误）？

回答人：chenyiwei
1 、权益法核算的对联营企业的投资收益属于经常性损益，但如果该联营企业有大额的非经常性损益，则按权益法核算的在这些非经常性损益中所占的份额可认定为非经常性损益。
2 、建议重新出具股改验资报告，并且，更重要的是重新出具股改基准日净资产专项审计报告以及据此重新调整股改方案，这是重新验资的基础。